臺灣高等法院臺中分院刑事裁定　
110年度聲字第2467號
聲明異議人  
即  受刑人  陳仁勇



上列聲明異議人即受刑人因違反毒品危害防制條例等案件，對於
臺灣苗栗地方檢察署檢察官執行之指揮（105年執更乙字第728號
、104年執更乙字第547號之1），聲明異議，本院裁定如下：
    主  文
聲明異議駁回。                                         
    理  由
一、聲明異議人即受刑人（下稱受刑人）聲明異議意旨略以：受
    刑人前因違反毒品危害防制條例案件，經法院判處有期徒刑
    5年6月，入監執行後因表現良好，於民國102年6月間假釋出
    監，殘餘刑期尚有1年7月15日未執行。嗣受刑人於102年12
    月間再犯罪，於103年11月6日經檢察官撤銷假釋入監執行殘
    刑，然受刑人本案執行中之案件（臺灣苗栗地方檢察署105
    年執更乙第728號、104年執更乙字第547號之1），依刑法第
    47條第2項第5款之規定，前案未執行完畢，假釋中再犯罪之
    案件不得以累犯論處，而受刑人本案執行中之案件，皆為假
    釋中再犯之案件，法院卻均以累犯論處，實屬違背法令，為
    此聲明異議，請予以更正等語。
二、按受刑人或其法定代理人或配偶，以檢察官執行之指揮為不
    當者，得向諭知該裁判之法院聲明異議，刑事訴訟法第484
    條定有明文。又執行機關對於審判機關所為之裁判，並無審
    查內容之權，故裁判是否違法，並非執行機關所得過問，是
    聲明異議之對象，應係檢察官之執行指揮行為，而非檢察官
    據以指揮執行之裁判，故所稱「檢察官執行之指揮不當」，
    係指檢察官有積極執行指揮之違法及其執行方法有不當等情
    形而言；檢察官如依確定判決、裁定指揮執行，即無執行之
    指揮違法或其執行方法不當之可言，至於原確定判決、裁定
    ，是否有認定事實錯誤或違背法令之不當，應循再審或非常
    上訴程序以資救濟，尚無對之聲明異議之餘地（最高法院10
    8年度台抗字第79號裁定意旨參照）。
三、經查：本件受刑人聲明異議之對象即臺灣苗栗地方檢察署（
    下稱苗栗地檢署）104年執更乙字第547號之1、105年執更乙
    字第728號執行指揮書，而前揭2份指揮書係臺灣苗栗地方檢
    察署檢察官分別依本院104年度聲字第396號確定裁定（含臺
    灣苗栗地方法院103年度易字第284號判決、103年度易字第5
    23號判決、103年度易字第593號、103年度易字第475號判決
    、本院103年度上訴字第1398號判決）及本院105年度聲字第
    857號確定裁定（含臺灣苗栗地方法院103年度訴字第419號
    判決、103年度訴字第542號判決、104年度訴字第47號判決
    、104年度重訴字第3號判決、本院105年度上訴字第59號判
    決）所核發，其備註欄均載明「⒈是否累犯：是」，業經本
    院依職權調閱前揭2執行指揮書無訛，揆諸上開說明，檢察
    官本諸權責，依據法院確定判決及裁定之內容為執行，難謂
    有何違法或不當之處。受刑人若係針對確定判決之累犯認定
    有所爭執，應循非常上訴程序加以救濟，非得以聲明異議方
    式為之。此外，受刑人並未具體敘明檢察官就本案指揮書有
    何指揮不當之處，故其異議即屬無據。從而，受刑人本件聲
    明異議為無理由，應予駁回。
據上論斷，應依刑事訴訟法第486條，裁定如主文。 
中　　華　　民　　國　　110 　年　　10　　月　　20　　日
              刑事第二庭　  審判長法　官　何志通
                                  法　官　吳進發
                                  法　官　石馨文
以上正本證明與原本無異。
如不服本裁定，得於收受送達後五日內向本院提出抗告書狀（須
附繕本）。因疫情而遲誤不變期間，得向法院聲請回復原狀。

                                  書記官  陳儷文
　　　　　　　　　　　　　　　　　
中　　華　　民　　國　　110 　年　　10　　月　　20　　日